臺灣新北地方法院板橋簡易庭民事簡易判決
                                   110年度板簡字第2214號
原      告  泰安產物保險股份有限公司

法定代理人  李松季  
訴訟代理人  賴德謙  
被      告  黃新峰  
上列當事人間請求侵權行為損害賠償事件，於民國111年5月6日
言詞辯論終結，本院判決如下：
    主  文
被告應給付原告新臺幣貳拾伍萬玖仟玖佰零參元及自民國一百一
十年十月十六日起至清償日止，按年息百分之五計算之利息。
原告其餘之訴駁回。
訴訟費用（含鑑定費）新臺幣壹萬貳仟玖佰捌拾元由被告負擔百
分之九十三，餘由原告負擔。
本判決原告勝訴部分得假執行。但被告如以新臺幣貳拾伍萬玖仟
玖佰零參元為原告預供擔保，得免為假執行。
    事 實 及 理 由
一、原告起訴主張：緣被告於民國（下同）110年4月26日17時10
    分許，駕駛車牌號碼000-000營業大客車，行經國道3號北向
   37公里600公尺處，因與前車間未保持隨時可以煞停距離之過
   失，致撞擊前方由原告承保、訴外人捷順運輸股份有限公司
   （下稱捷順公司）所有而由廖明忠駕駛之車牌號碼000-0000
  &0000;號營業大貨車（下稱系爭車輛），致系爭車輛受損，原
   告已
   依保險契約給付系爭車輛修復費用新臺幣（下同）278,608元
   （零件73,208元、工資205,400元），依法取得代位求償權，
   惟向被告催討無著，為此，爰依侵權行為損害賠償及保險代
   位之法律關係，請求被告應給付278,608元及自起訴狀繕本送
   達翌日起至清償日止，按年息5%計算之利息一節，業據提出
   行照暨駕照、國道公路警察局道路交通事故當事人登記聯單
   、現場照片、發票、估價單及車損照片等件為證。被告到庭
   固不爭執就本件車禍之發生為全部之過失過失，惟辯稱：原
   告請求修理費用過高云云置辯，則本件兩造間有爭執，應予
   以審究者，在於：被告應賠償系爭車輛之修復費用若干？
二、按「汽車、機車或其他非依軌道行駛之動力車輛，在使用中
    加損害於他人者，駕駛人應賠償因此所生之損害。」、「因
    故意或過失，不法侵害他人之權利者，負損害賠償責任。」
    ，民法第191條之2及第184條第1項前段分別定有明文。又按
    「汽車行駛時，駕駛人應注意車前狀況及兩車併行之間隔，
    並隨時採取必要之安全措施。」，道路交通安全規則第94條
    第3項亦有規定。經查：本件車禍之發生係因被告駕車未注
    意車前狀況所致，為被告所不爭，則被告有違反道路交通安
    全規則第94條第3項規定之情事甚明，訴外人捷順公司並因
    而受有損害，則被告之加害行為與訴外人捷順公司之受損害
    間具有相當因果關係，被告復未能舉證證明於防止損害之發
    生，已盡相當之注意，被告自應賠償訴外人捷順公司因此所
    受之損害（即修車費用）。
三、次按物被毀損時，被害人除得依民法第196條請求賠償外，
    並不排除民法第213條至第215條之適用。依民法第196條請
    求賠償物被毀損所減少之價額，得以修復費用為估定之標準
    ，但以必要者為限（例如︰修理材料以新品換舊品，應予折
    舊），最高法院77年度第9次民事庭會議決議（1）可資參照
    。是本件系爭車輛之修理均係以新零件更換被損之舊零件，
    則以修理費作為損害賠償之依據時，自應將零件折舊部分予
    以扣除。查，本件原告主張系爭車輛之修復費用為278,608
    元（其中零件73,208元、工資205,400元），有估價單及統
    一發票影本可佐，因被告爭執修復費用過高，經本院依原告
    之聲請由台灣區汽車修理工業同業公會進行鑑定結果，系爭
    車輛合理之修復費用為402,165元（零件111,865元、工資
    211, 500元、烤漆78,800元），有該公會111年2月23日台區
    汽工(宗)字第111076號函覆可佐，足認原告所主張之維修費
    用尚屬合理。而系爭車輛係於109年10月出廠使用，有汽車
    行車執照影本附卷可稽，至110年4月26日受損時，已使用6
    月又11日，本院依「營利事業所得稅結算申報查核准則」第
    95條第8項：「固定資產提列折舊採用定率遞減法者，以1年
    為計算單位，其使用期間未滿1年者，按實際使用之月數相
    當於全年之比例計算之，不滿1個月者，以月計。」之規定
    ，另依行政院所頒「固定資產耐用年數表」及「固定資產折
    舊率表」之規定，運輸業用客車、貨車之耐用年數為4年，
    依定率遞減法每年折舊千分之四三八計算結果，系爭車輛之
    折舊年數為7月，則系爭車輛之修理材料費扣除折舊後之餘
    額為54,503元【第1年折舊值73,208×0.438×(7/12)=18,
    705，第1年折舊後價值73,208-18,705=54,503，元以下四捨
    五入】。至於工資部分，則不因新舊車輛而有所不同，被告
    應全額賠償，合計為259,903元（計算式：54, 503元＋
    205,400元=259,903元）。
四、末按「被保險人因保險人應負保險責任之損失發生，而對於
    第三人有損失賠償請求權者，保險人得於給付賠償金額後，
    代位行使被保險人對於第三人之請求權；但其所請求之數額
    ，以不逾賠償金額為限。」，保險法第53條第1項定有明文
    。經查：原告已依保險契約之約定賠付訴外人捷順公司修復
    系爭車輛之費用278,608元，有原告提出之發票可參，則訴
    外人捷順公司因本件車禍所受損害已獲得填補，揆諸前開說
    明，原告於賠償金額之範圍內得代位行使訴外人捷順運公司
    對於第三人（即被告）之請求權，而本件訴外人捷順公司依
    據民法侵權行為損害賠償請求權規定得請求被告賠償之金額
    合計259,903元，亦如上述，則原告自得請求被告如數給付
    。
五、從而，原告本於保險法第53條代位求償權及侵權行為損害賠
    償之法律關係，請求被告給付278,608元及自起訴狀繕本送
    達翌日起至清償日止，按年息5%計算之利息，於上開
    259,903元及自110年10月16日起至清償日止，按年息5%計算
    之利息之範圍內，為有理由，應予准許，逾此部分之請求，
    為無理由，應予駁回。
六、本件係就民事訴訟法第427條第1項至第4項訴訟適用簡易程
    序
    所為判決，就被告敗訴部分，爰依職權宣告假執行及被告得
    供相當擔保金額而免為假執行。
七、訴訟費用負擔之依據：民事訴訟法第78條。本件訴訟費用額
    ，依後附計算書確定如主文所示之金額。
中　　華　　民　　國　　111 　年　　6 　　月　　30　　日
                        臺灣新北地方法院板橋簡易庭
                              法  官  李昭融
以上正本係照原本作成。
如不服本判決，應於送達後20日內，向本庭（新北市○○區○○路○
段00巷0號）提出上訴狀並表明上訴理由，如於本判決宣示後送
達前提起上訴者，應於判決送達後20日內補提上訴理由書（須附
繕本）。如委任律師提起上訴者，應一併繳納上訴審裁判費。
中　　華　　民　　國　　111 　年　　6 　　月　　30　　日
                              書記官  劉美蘭
計   算   書：
項　　　　目　　　　　　金額（新臺幣）　　備　　註
第一審裁判費　　　　　　2,980元
第一審鑑定費　　　　　 10,000元
合　　　　計　　　　　 12,980元